【裁判字號】    97,交易,287
【裁判日期】    980123
【裁判案由】    過失致死
【裁判全文】
臺灣彰化地方法院刑事判決             97年度交易字第287號
公  訴  人  臺灣彰化地方法院檢察署檢察官
被      告  乙○○
上列被告因過失致死案件，經檢察官提起公訴（97年度偵字第
8679號），本院以簡式審判程序判決如下：
    主    文
乙○○因過失致人於死，處有期徒刑壹年，減為有期徒刑陸月，
如易科罰金，以新臺幣壹仟元折算壹日。
    犯罪事實
一、乙○○於民國96年4月2日上午6時30分許，駕駛車牌號碼
    OZ-3316號自用小客車搭載其女欲至彰化縣立竹塘國民小學
    上課，並將車輛停至校園內第3棟教室前以便將其女送入教
    室，於同日上午7時許，乙○○駕駛前開車輛繞行學校操場
    以調轉方向由北往南開出校門時，行經該校第2棟教室走廊
    旁通道，本應注意汽車於校園內行駛時，應注意車前行人行
    走狀況，並隨時採取必要之安全措施，且於校園內應減速慢
    行，依學校劃設之行進路線及時速限制行進，以避免肇生事
    故，危及校內學生師長之行進安全，而依該處視線良好、無
    障礙物，並無不能注意之情事，竟疏未注意其車前狀況，並
    減速慢行至學校規定之速度，適兒童廖○○（89年6月出生
    ，真實姓名年籍詳卷）自該校第2棟教室走廊由西往東跑向
    該通道，乙○○閃避不及，該車右前車頭乃直接撞擊兒童廖
    ○○，致兒童廖○○倒地後遭仍然行進中之該車碾過並滾入
    車底，而受有右側股骨幹、中段脛骨幹、近端及中段腓骨封
    閉式骨折及左後顱腔顱底骨骨折、左後顱腔硬腦膜下腔出血
    併重度腦水腫等傷害，並於97年4月3日上午11時許，因左後
    顱腔顱底骨骨折及左後顱腔硬腦膜下腔出血併重度腦水腫死
    亡。乙○○肇事後隨同救護車至醫院，並於警察至急診室處
    理時，主動向警承認其為肇事者，而向警自首並接受裁判。
二、案經彰化縣警察局芳苑分局報告臺灣彰化地方法院檢察署檢
    察官相驗，並由兒童廖○○之父丙○○提出告訴後，由臺灣
    彰化地方法院檢察署檢察官偵查起訴。
    理    由
一、本件被告乙○○所犯係死刑、無期徒刑、最輕本刑為三年以
    上有期徒刑以外之罪，其於準備程序中就被訴事實為有罪之
    陳述，經告知被告簡式審判程序之旨，並聽取公訴人及被告
    之意見後，本院合議庭認為適宜而裁定由受命法官獨任進行
    簡式審判程序，合先敘明。
二、上揭犯罪事實，業據被告乙○○於警詢及偵審中坦承不諱，
    核與告訴人丙○○指述情節相符，並經證人甲○○、方成仁
    到庭結證明確，復有彰化縣警察局芳苑分局處理相驗案件初
    步調查報告暨報驗書、勤務指揮中心受理各類案件紀錄表、
    該校第2棟教室監視器翻拍畫面、現場照片、被告乙○○酒
    精測定紀錄、現場說明圖及臺灣彰化地方法院檢察署勘驗筆
    錄等件附卷可稽。又被害人兒童廖○○確因本件交通事故而
    受有右側股骨幹、中段脛骨幹、近端及中段腓骨封閉式骨折
    及左後顱腔顱底骨骨折、左後顱腔硬腦膜下腔出血併重度腦
    水腫等傷害並致生死亡結果，亦經檢察官督同檢驗員及法醫
    解剖相驗明確，有臺灣彰化地方法院檢察署相驗屍體證明書
    、檢驗報告書、相驗及解剖相片、勘驗筆錄、財團法人彰化
    基督教醫院非病死者司法相驗病例摘要、病歷資料、法務部
    法醫研究所96年醫鑑字第0961100522號鑑定報告書及解剖報
    告書等件在卷可憑。另查，該校園內通道本非供公眾通行之
    道路，車輛不得直接進入校園，縱為廠商進貨車輛，於校園
    中行駛時，亦應將時速控制在5公里以下，並注意校區內師
    生行進安全，且於校門口處設有前開內容之告示等情，業據
    證人江順達證述明確，並有臺灣彰化地方法院檢察署勘驗筆
    錄及現場照片等件在卷可稽，被告既因護送女兒上學而開車
    進入校園，自應注意校內前開規定，並隨時採取必要之安全
    措施，依學校劃設之行進路線及時速限制行進，以避免肇生
    事故，危及校內學生師長之安全，而依該處視線良好、無障
    礙物，並無不能注意之情事，竟疏未注意上開規定致肇車禍
    ，其有過失甚明。且被告之上揭過失駕駛行為與被害人兒童
    廖○○之死亡結果間，具有相當之因果關係。綜上所述，
    本件事證明確，被告犯行堪以認定。
三、核被告其所為，係犯刑法第276條第1項之過失致人於死罪。
    查，被告肇事後駕駛前開車輛隨同救護車至二林基督教醫院
    ，並於警察至急診室詢問時，主動向警承認其為肇事者，而
    向警自首並接受裁判，業據被告供明在卷，核與證人即員警
    方成仁結證情節相符，應認被告係於為警發覺其本案過失致
    人於死犯嫌前，即主動向警自首而接受裁判。被告既符合刑
    法第62條前段自首之規定，爰依法減輕其刑。爰審酌被告行
    車未遵守校內行車規則而過失致人於死之行為，雖非如故意
    行為之惡性重大，但校園本非供公眾通行之道路，學生於校
    園應有自由奔跑、無須隨時擔心來車肇事之權利，被告為載
    送女兒上課而行駛於校園內，竟輕率未多予注意校內告示而
    有前揭過失，造成被害人兒童廖○○死亡之悲劇，對於同是
    為人父母之被害人家屬精神、心理亦因之受嚴重創傷，內心
    之悲痛、遺憾，經久難以平息、彌補；被告之過失程度、肇
    事之情節、犯罪後坦承犯行，惟遲遲未與被害人家屬達成和
    解，除強制責任險給付外，逕以經濟困窘為由不願再予賠償
    ，犯後態度尚非良好等一切情狀，量處如主文所示之刑。末
    查，被告本案犯罪時間在96年4月24日以前，是其所犯之罪
    ，合於減刑條件，應依中華民國96年罪犯減刑條例第2條第1
    項第3款、第7條、第9條規定，減其宣告刑期2分之1，並諭
    知易科罰金之折算標準。
據上論斷，應依刑事訴訟法第273條之1第1項、第299條第1項前
段，刑法第276條第1項、第62條前段、第41條第1項前段，刑法
施行法第1條之1第1項、第2項前段，中華民國96年罪犯減刑條例
第2條第1項第3款、第7條、第9條，判決如主文。
本案經檢察官張聖傳到庭執行職務。
中    華    民    國    98    年    1     月    23    日
                  刑事第五庭    法  官  蔡家瑜
以上正本證明與原本無異。
如不服本判決應於收受判決後10日內向本院提出上訴書狀，並應
敘述具體理由；其未敘述上訴理由者，應於上訴期間屆滿後20日
內向本院補提理由書（均須按他造當事人之人數附繕本）「切勿
逕送上級法院」。
告訴人或被害人對於判決如有不服具備理由請求檢察官上訴者，
其上訴期間之計算係以檢察官收受判決正本之日期為準。
中    華    民    國    98    年    1     月    23    日
                                書記官  陳秀鳳
附錄本案論罪科刑法條：
中華民國刑法第二百七十六條
因過失致人於死者，處二年以下有期徒刑、拘役或二千元以下罰
金。
從事業務之人，因業務上之過失犯前項之罪者，處五年以下有期
徒刑或拘役，得併科三千元以下罰金。


司法院資訊處製作；財團法人民間司法改革基金會備份。
